臺灣橋頭地方法院民事判決　　　　　　110年度岡小字第506號
原　　　告　呂志剛　

被　　　告　周鈺宸　
上列當事人間請求侵權行為損害賠償事件，本院於民國110 年11
月4 日言詞辯論終結，判決如下：
    主  文
原告之訴及假執行之聲請，均駁回。
訴訟費用新臺幣壹仟元由原告負擔。
    理由要領
一、按小額訴訟之訴狀送達後，原告不得將原訴變更或追加他訴
    ，但擴張或減縮應受判決事項之聲明者，不在此限，民事訴
    訟法第436 條之23、第436 條第2 項、第255 條第1 項第3
    款定有明文。本件原告提起刑事附帶民事訴訟時原請求：被
    告應連帶給付原告新臺幣（下同）15,000元。嗣於言詞辯論
    時變更聲明為：被告應連帶給付原告40,000元（本院卷117
    頁）。核其所為，係應受判決事項聲明之擴張，原告所為訴
    之變更合於前開法律規定，應予准許。
二、原告主張：原告與被告及訴外人甲均係同一梯次當兵，並且
    均加入當兵同梯之社群軟體群組（下稱系爭群組），原告於
    系爭群組中控訴甲洩漏原告個資，並向甲索取和解金。而被
    告為包庇甲，卻於系爭群組表示甲洩漏原告個人資料有適當
    動機；我覺得你的行為比較像是恐嚇取財，我不覺得有證明
    犯罪動機的可能性，而且還要有證據及動機等語。被告此一
    評論，使群組中之其他人，認為原告是惡意向甲索取金錢，
    原告名譽因而受損。乃依侵權行為之法律關係，提起本件訴
    訟等語，並聲明求為判決被告給付4 萬元，及自110 年11月
    5 日起至清償日止，按週年利率5 ％計算之利息（本院卷第
    117頁）。暨願供擔保，請准宣告假執行。
二、被告則以：被告從未於群祖中，發表甲洩漏原告個資有適當
    動機之言論。另所發表之評論為「比較像恐嚇取財喔」，目
    的僅係善意提醒可能會被認為觸犯此法條，而遭受刑事追訴
    。此可由被告於系爭群祖中，另針對個資法之適用與構成要
    件提出個人見解，並沒有要使原告名譽受損之意思等語，資
    為抗辯，並聲明求為判決駁回原告之訴，暨如受不利判決，
    願供擔保免為假執行。
三、本院得心證之理由
  ㈠按當事人主張有利於己之事實者，就其事實有舉證之責任，
    民事訴訟法第277 條定有明文。民事訴訟如係由原告主張權
    利者，應先由原告負舉證之責，若原告先不能舉證，以證實
    自己主張之事實為真實，則被告就其抗辯事實即令不能舉證
    ，或其所舉證據尚有疵累，亦應駁回原告之請求（最高法院
    17年上字第917 號判例意旨參照）。
  ㈡經查，原告主張被告於系爭社群軟體表示甲洩漏原告個人資
    料有適當動機云云，未舉任何證據為證。而觀諸被告所提出
    之系爭群祖對話（見本院卷第45-69 頁），其上亦未見被告
    有何原告此部分所指之評論，原告此部分之主張，難認屬實
    。又觀之被告所提出之系爭群祖對話（見本院卷第45-69 頁
    ），其上雖有被告稱：就算是法院也不能要求道歉內容好嗎
    比較像恐嚇取財、我不覺得有證明犯罪動機的可能性，而且
    還要有證據及動機等語（本院卷51、53頁），然被告於上開
    陳述間，另列舉個人資料保護法及就該法之說明（本院卷53
    頁）。顯然上開「比較像恐嚇取財」之文字，並非針對原告
    行為有所指摘，而係表達個人資料遭洩漏，應如何處理之法
    律見解。一般人不致如原告所指，見此評論，即認原告有恐
    嚇取財行為。準此，被告此部分之評論，未見有何侵害原告
    權利之舉，故原告此部分之主張，自難憑採。
四、從而，原告依上開法律關係，訴請被告給付4 萬元，及自11
    0 年11月5 日日起至清償日止，按週年利率5 ％計算之利息
    ，為無理由，應予駁回。其假執行之聲請，自應併予駁回。
五、本件係就民事訴訟法第436 條之8 第1 項適用小額程序所為
    原告敗訴之判決，依職權確定訴訟費用額1,000 元（第一審
    裁判費1,000 元），由原告負擔。
中    華    民    國   110    年    11    月    18    日
                  岡山簡易庭  法    官  林揚奇
以上正本係照原本作成。
民事訴訟法第436 條之24第2 項：對於本判決之上訴，非以違背
法令為理由，不得為之。
如對本判決上訴，須於判決送達後20日內向本院提出上訴狀，並
須表明原判決所違背之法令及其具體內容與依訴訟資料可認為原
判決有違背法令之具體事實之上訴理由（均須按他造當事人之人
數附繕本）。
中    華    民    國   110    年    11    月    18    日
                              書 記 官  陳麗如
　
附錄：
一、民事訴訟法第436條之24第2項：
    對於小額程序之第一審裁判上訴或抗告，非以其違背法令為
    理由，不得為之。
二、民事訴訟法第436條之25：
    上訴狀內應記載上訴理由，表明下列各款事項：
    (一)原判決所違背之法令及其具體內容。
    (二)依訴訟資料可認為原判決有違背法令之具體事實。